【裁判字號】    97,交易,471
【裁判日期】    970925
【裁判案由】    公共危險等
【裁判全文】
臺灣臺北地方法院刑事判決             97年度交易字第471號
公  訴  人  臺灣臺北地方法院檢察署檢察官
被      告  甲○○
上列被告因公共危險案件，經檢察官聲請簡易判決處刑（96年度
偵字第16183號)，本院認為不宜逕以簡易判決處刑（97年度北交
簡字第107號），改依通常程序審理，判決如下：
    主  文
甲○○服用酒類，不能安全駕駛動力交通工具而駕駛，科罰金新
臺幣貳萬元，如易服勞役，以新臺幣壹仟元折算壹日。
其餘被訴過失傷害部分不受理。
    事  實
一、甲○○於民國96年7 月23日17時至21時40分許，在中正區新
    東南餐廳與朋友飲用高梁酒後，明知飲酒後巳至不能安全駕
    駛動力交通工具之程度，仍於同日22時6分許，駕駛車號CQ
    －0829號小客車，行經台北市○○區○○路1段7號前時，因
    疏未注意前方來車，適有乙○○騎乘K9F－018號重機車停放
    於前方路旁，而不慎擦撞，致乙○○人、車倒地，受有右後
    枕、右肩、右手臂挫傷、左膝瘀傷之傷害（過失傷害部分業
    經乙○○撤回告訴），嗣經警實施酒精測試，呼氣酒精濃度
    之測定值達0.87MG/L，顯不能安全駕駛動力交通工具。
二、案經乙○○訴由台北市政府警察局萬華分局報請臺灣臺北地
    方法院檢察署檢察官聲請簡易判決處刑，本院認為不宜以簡
    易判決處刑，改依通常程序審理。
    理  由
壹、有罪部分：
一、證據能力部分：按被告以外之人於審判外之言詞或書面陳述
    ，除法律有規定者外，不得作為證據。被告以外之人於審判
    外之陳述，雖不符刑事訴訟法第159條之 1至同條之4之規定
    ，而經當事人於審判程序同意作為證據，法院審酌該言詞陳
    述或書面陳述作成時之情況，認為適當者，亦得為證據。當
    事人、代理人或辯護人於法院調查證據時，知有刑事訴訟法
    第159條第1項不得為證據之情形，而未於言詞辯論終結前聲
    明異議者，視為有前項之同意，刑事訴訟法第159條第1項、
    第159條之5分別定有明文。查被告及公訴人於本院言詞辯論
    終結前，對證人即被害人乙○○於警詢、偵查中之證言、臺
    北市政府警察局萬華分局刑法第185條之3案件觀察紀錄表、
    酒精濃度測驗單、交通事故補充資料表、交通事故調查報告
    表（一）、（二）、道路交通事故現場圖、交通事故談話紀
    錄表，均不爭執而未曾聲明異議，本院審酌上開言詞及書面
    陳述作成時之情況，並無出於任意性或不正取供，或違法或
    不當情事，且客觀上亦無不可信之情況，堪認為適當，揆諸
    前開說明，依法均有證據能力，合先敘明。
二、訊據被告甲○○對上開事實均坦承不諱，核與證人即告訴人
    乙○○之指述相符，並有台北市立聯合醫院和平院區受傷診
    斷書（96年度偵字第16183 號卷第14頁）、臺北市政府警察
    局萬華分局刑法第185條之3案件觀察紀錄表（96年度偵字第
    16183 號卷第15頁）、臺北市政府警察局舉發違反道路交通
    管理事件通知單及酒精濃度測驗單（96年度偵字第 16183號
    卷第17頁）、生理平衡檢測表（96年度偵字第 16183號卷第
    16頁）、交通事故補充資料表（96年度偵字第 16183號卷第
    23頁）、交通事故調查報告表（一）、（二）（96年度偵字
    第16183 號卷第26頁至第27頁）、道路交通事故現場圖（96
    年度偵字第 16183號卷第19頁至第20頁）、交通事故談話紀
    錄表（96年度偵字第 16183號卷第21頁至第22頁）及交通事
    故現場照片共4張（96年度偵字第16183號卷第24頁至第25頁
    ）在卷可稽，足認被告任意性自白與事實相符，本件事證明
    確，其犯行堪以認定，應予依法論科。
三、查被告行為後，刑法第185條之3業於97年1月2日修正公布，
    並於97年1月4日施行，被告行為時即修正前刑法第185條之3
    規定：「服用毒品、麻醉藥品、酒類或其他相類之物，不能
    安全駕駛動力交通工具而駕駛者，處1 年以下有期徒刑、拘
    役或3萬元以下罰金」，再依95年6月14日增訂公布之刑法施
    行法第1條之1規定：「中華民國94年1月7日刑法修正施行後
    ，刑法分則編所定罰金之貨幣單位為新臺幣。94年1月7日刑
    法修正時，刑法分則編未修正之條文定有罰金者，自94年 1
    月7日刑法修正施行後，就其所定數額提高為30倍。但72年6
    月26日至94年1月7日新增或修正之條文，就其所定數額提高
    為3倍」，而刑法第185條之3係88年4月21日增訂公布，是依
    上開刑法施行法之規定，被告行為時之刑法第185條之3罰金
    刑之最高刑應係新臺幣9萬元；又修正後刑法第185條之 3係
    規定「服用毒品、麻醉藥品、酒類或其他相類之物，不能安
    全駕駛動力交通工具而駕駛者，處1 年以下有期徒刑、拘役
    或科或併科15萬元以下罰金」（依上開刑法施行法第1條之1
    第1 項規定，罰金刑之貨幣單位為新臺幣，即「科或併科新
    臺幣15萬元以下罰金」），經比較修正前後之規定，應以被
    告行為時即修正前之刑法第185條之3規定對被告較有利，應
    適用修正前之規定處罰。
四、核被告所為，係犯刑法第185條之3服用酒類不能安全駕駛動
    力交通工具而駕駛罪。爰審酌被告前於94年間因酒後駕車公
    共危險案件，經本院以94年度北交簡字第2623號判處罰金銀
    元4000元確定，甫於95年3 月10日執行完畢，此有臺灣高等
    法院被告前案紀錄表在卷可查，竟又犯本件酒後駕車犯行，
    且呼氣酒精濃度達0.87MG/L，為一時便利而酒後駕車，不僅
    漠視自身安危，更枉顧公眾安全，欠缺尊重其他用路人生命
    、財產安全之觀念，然念及被告犯後坦承犯行，並已賠償被
    害人所受損害，獲被害人諒解，復於本院審理中陳明業已戒
    酒，知所悔悟，態度良好等一切情狀，量處如主文所示之刑
    ，並諭知易服勞役之折算標準，以示懲儆。
貳、不受理部分：
一、本件聲請簡易判決處刑意旨另略以：被告因前揭肇事行為，
    致告訴人乙○○受有右後枕、右肩挫傷、左膝瘀傷之傷害，
    因認被告另涉犯刑法第284條第1項前段之過失傷害罪嫌。
二、按告訴乃論之罪，告訴人於第一審辯論終結前得撤回其告訴
    ，又告訴經撤回者，法院應諭知不受理之判決，刑事訴訟法
    第238條第1項、第303條第3款定有明文。
三、經查，公訴人認被告所犯刑法第284條第1項前段之過失傷害
    罪，依刑法第287 條之規定，須告訴乃論。茲據告訴人於本
    院97年7 月15日庭訊表明撤回告訴之意旨，有本院前開筆錄
    （97年度北交簡字第107 號卷第18頁）附卷可稽，是本件被
    告上開被訴過失傷害罪部分，揆諸上開規定，爰不經言詞辯
    論，就被告此部分犯行諭知不受理之判決。
據上論斷，應依刑事訴訟法第452條、第299條第1項前段、第303
條第3款，刑法第2條第1項前段、第42條第3項、修正前刑法第18
5條之3，刑法施行法第1條之1，判決如主文。
本案經檢察官羅月君到庭執行職務
中    華    民    國    97    年    9     月    25    日
                  刑事第十四庭  法  官  沈君玲
以上正本證明與原本無異
如不服本判決，應於送達後10日內，向本院提出上訴狀
                                書記官  劉麗英
中    華    民    國    97    年    9     月    25    日
附錄本案論罪科刑法條全文：
刑法第185條之3
服用毒品、麻醉藥品、酒類或其他相類之物，不能安全駕駛動力
交通工具而駕駛者，處一年以下有期徒刑、拘役或科或併科十五
萬元以下罰金。


司法院資訊處製作；財團法人民間司法改革基金會備份。
